src/fst/morphology/stems/nouns.lexc
LEXICON Nouns 
seachtó			Nm5-1;	! seventy
deartháir     		Nm5-2;	! brother		!=!=SEE FIX FILE
LEXICON NounsC
cumha	Nm4-1;	! loneliness, homesickness, nostalgia
píce	Nm4-2;	! pike; fork; peak
aistrí	Nm4-4;	! transferee (legal?)
biúró	Nm4-6;	! pl ~nna bureau
stiúideo	Nm4-6;	! pl ~nna studio
sonc	Nm4-7;	! pl ~anna poke, nudge
fud	Ns;	! ar ~ throughout; among,
cuimhin	Ns;	! is ~ liom I
forrán	Ns;	! ~ a chur ar
billéardaí	Nspl;	! billiards;
sceitimíní	Nspl;	! excitement, raptures, ecstasies
froigisí	Nspl;	! npl frills, frippery; airs,
seachghlórtha	Nspl;	! sound effects;
LEXICON NounsE
idirscaradh	Nm5-6;	! gs -cartha pl -carthaí
lámhscaoileadh	Nm5-5-SINGULAR;	! gs -lte manumission
léasadh	Nm5-7a;	! gs -sta pl -staí
olltáirgeadh	Nm5-4;	! gs -gthe mass production
roiseadh	Nm5-5;	! gs -ste pl -stí
ródadh	Nm5-7;	! gs ródta leeway
seanathair	Nm5-2;	! gs -ar pl -naithreacha
stangadh	Nm5-6;	! gs -gtha sag; warp;
tonnadh	Nm5-7a;	! gs -nnta pl -nntaí
LEXICON NounsF
idirshliocht	Nm3-8a;	! gs & pl -shleachta	*** added
dírshliocht	Nm3-8a;	! gs & pl -shleachta	*** added
comhshuaitheadh	Nm5-5-SINGULAR;	! gs -uaite concussion
baisteadh	Nm5-5;	! gs baiste pl -tí  SEE FIX
méile	Nm4-3;	! pl -lte sandhill, dune
cliamhain	Nm4-5;	! pl ~eacha son-in-law, ~
conchró	Nm4-8;	! pl ~ite kennel
naí	Nm4-9;	! pl ~onna infant
suí	Nm4-9;	! pl ~onna sitting (position);
pastae	Nm4-11;	! pl ~tha pasty, pie;
pósae	Nm4-11;	! pl ~tha posy, flower
sciar	Nm4-11;	! pl ~tha share
LEXICON NounsFGB1
ceannbhaile		Nm4-3;	!	(gs ~, pl -lte)
crunca		Nm4-1;	!	(gs ~, pl ~í)
cúnantaí		Nm4-4;	!	(gs ~, pl -aithe)
Fuig		Nm4-7;	!	(gs ~, pl ~eanna)
ginearálú		Nm5-3;	!	(gs -laithe)
gion		Nm3-8a;	!	(gs & pl geana)	***
leasathair		Nm5-2;	!	(gs -ar, pl -saithreacha)
marbhuisce		Nm4-2;	!	(gs ~, pl -cí)
mionchomhrá		Nm4-8;	!	(gs ~, pl ~ite)
mormónta		Nm4-SINGULAR;	!	(gs ~)
pí		Nm4-9;	!	(gs ~, pl ~onna)
póidiam		Nm4-12;	!	(gs ~, pl ~aí)
saorghlanadh		Nm5-7;	!	(gs -nta)
LEXICON NounsFGB2
apaitéiciam		Nm4-12;	!	(gs ~, pl ~aí)
ardathair		Nm5-2;	!	(gs -thar, pl -aithreacha)
athchlaí		Nm4-10;	!	(gs ~, pl ~ocha)
bolcáiniú		Nm5-3;	!	(gs -nithe)
bratchreimeadh		Nm5-4;	!	(gs -mthe)
bunchlaí		Nm4-10;	!	(gs ~, pl ~ocha)
cailleadh		Nm5-5-SINGULAR;	!	(gs -llte)
clóraimín		Nm4-SINGULAR;	!	(gs ~)
comhchliamhain		Nm4-5;	!	(gs ~, pl ~eacha)
daichead		Nm5-1;	!	(gs -chid, pl-chidí)
duirc		Nm4-7;	!	(gs ~, pl ~eanna)
dúnbhaile		Nm4-3;	!	(gs ~, pl -lte)
fáthlia		Nm4-6;	!	(gs ~, pl ~nna)
feoilséanadh		Nm5-7;	!	(gs -nta)
gealtra		Nm4-1;	!	(gs ~, pl ~í)
glanbhualadh		Nm5-5-SINGULAR;	!	(gs -uailte)
idirshliocht		Nm3-8a;	!	(gs & pl -leachta)
iliam		Nm4-12;	!	(gs ~, pl ~aí)
imruagadh		Nm5-4;	!	(gs -uaigthe)
inphléascadh		Nm5-6;	!	(gs -ctha, pl -cthaí)
leathbhaile		Nm4-3;	!	(gs ~, pl -lte)
leath-thrá		Nm4-SINGULAR;	!	(gs ~)
maolú		Nm5-3;	!	(gs -laithe)
mísheachadadh		Nm5-7a;	!	(gs -chadta, pl -chadtaí)
ointeolaí		Nm4-4;	!	(gs ~, pl -aithe)
plasmóidiam		Nm4-12;	!	(gs ~, pl ~aí)
scáineadh		Nm5-5;	!	(gs -nte, pl -ntí)
seachtó		Nm5-1;	!	(gs ~d, pl~idí)
tachtadh		Nm5-7;	!	(gs tachta)
táirbhia		Nm4-SINGULAR;	!	(gs ~)
tile		Nm4-2;	!	(gs ~, pl -lí)
tromshlua		Nm4-8;	!	(gs ~, pl ~ite)
LEXICON NounsEqualVariants
builce		Nm4-7;		! Entry: builce, m = bailc. ***
caogaide		Ns;		! Entry: caogaide = caonaí.
carra		Nm4-6;		! Entry: carra. 1. gs. of carr. 2. m = carr.
cíble		Nm4-5;		! Entry: cíble = sceimhle.
cincín		Nm4-1;		! Entry: cincín, ~each = caincín, -each.
claidhe		Nm4-10;		! Entry: claidhe, m. 1. vn. of claidh. 2 = claí.
cloidhe		Nm4-10;		! Entry: cloidhe, m = claí.
dathad		Nm5-1;		! Entry: dathad = daichead.
fuasta		Nm4-11;		! Entry: fuasta, m = pastae.
locadh		Nm5-4;		! Entry: locadh = loiceadh.
ongadh	Nm5-6;	! gs -gtha pl -gthaí
pronnadh		Nm5-7a;		! Entry: pronn, ~adh = bronn, -adh.
scéar		Nm4-11;		! Entry: scéar, m = sciar.
slaí		Nm4-9;		! Entry: slaí = laí.
sruimlí		Nm4-4;		! Entry: sruimlí, ~ocht = sraimlí, -ocht.
daorscarshluagh		Nm4-8;		! Entry: daorscar, ~shluagh, m = daoscar, -shlua.
LEXICON NounsVariants
leathdosaen		Nm4-5;	! Headword: leathdhosaen
scinnfeadh		Nm5-5;	! Headword: scinneadh (m)
cuimhniú		Nm5-3;	! Headword: cuimhneamh (m) ***
prásaire		Nm4-2;	! Headword: prásaí (m) ***
LEXICON NounsH
x-gha	Nm4-13;	! x-ray
